【裁判字號】    97,審易,797
【裁判日期】    970620
【裁判案由】    竊盜
【裁判全文】
臺灣高雄地方法院刑事判決             97年度審易字第797號
公  訴  人  臺灣高雄地方法院檢察署檢察官
被      告  甲○○
                      之3號
                    另案在臺灣高雄女子監獄執行中
上列被告因竊盜案件，經檢察官提起公訴（97年度偵字第7032號
），本院改依簡式審判程序審理，判決如下：
    主  文
甲○○犯結夥竊盜罪，累犯，處有期徒刑柒月。扣案之鑰匙壹支
沒收。
    事  實
一、甲○○前因毒品危害防制條例案件，經臺灣臺南地方法院以
    93年度訴字第1133號判決、94年度簡字第1488號判決，分別
    判處有期徒刑8 月、5 月確定，並經該院以94年度聲字第13
    61號裁定，定應執行刑為有期徒刑11月，於民國95年3 月12
    日執行完畢。詎仍不知悔改，為圖汽車代步之便利，竟與黃
    加財、陳冠文（均由臺灣臺南地方法院另案審理中）共同基
    於意圖為自己不法所有之犯意聯絡，於97年1 月18日下午6
    時許，在臺南市○○區○○路2 段307 巷16號附近，由陳冠
    文、甲○○在旁負責把風，而由黃加財持陳冠文所有之鑰匙
    1 支，下手竊取停放在該處之乙○○所有之車牌號碼NJ-396
    5 號自用小貨車得手。嗣於同日夜間8 時許，渠3 人共乘前
    開自用小貨車至臺南市○○區○○路2 段307 巷16號對面，
    為警當場查獲，並扣得前揭自用小貨車 (已發還乙○○)及
    鑰匙1 支，因而查悉上情。
二、案經臺南市政府警察局第三分局報告臺灣臺南地方法院檢察
    署呈請臺灣高等法院檢察署令轉臺灣高雄地方法院檢察署檢
    察官偵查起訴。
    理  由
一、按本件被告甲○○所犯係死刑、無期徒刑、最輕本刑為3年
    以上有期徒刑以外之罪，其於準備程序就被訴事實為有罪之
    陳述，經本院告知簡式審判程序之旨，並聽取其與公訴人意
    見後，認無不得或不宜改依簡式審判程序進行之處，爰依刑
    事訴訟法第273 條之1 第1 項，裁定本件改行簡式審判程序
    ，合先敘明。
二、前揭犯罪事實，業據被告於本院審理中坦承不諱，核與被害
    人乙○○於警詢中（見警卷第14、15頁）、另案被告黃加財
    於警詢、偵訊中（見警卷第1 至4 頁、偵1 卷第7 、8 頁）
    、陳冠文於偵訊中（見偵1 卷第9 、10頁）所陳情節大致相
    符，並有被害人出具之贓物認領保管單在卷可稽（見警卷第
    18頁）（上開被告以外之人於審判外所為之言詞及書面陳述
    ，因本件已改行簡式審判程序，依刑事訴訟法第159 條第2
    項之規定，應具有證據能力），及鑰匙1 支扣案足憑，則被
    告前開自白顯與事實相符，堪以採信。本件事證明確，被告
    前開犯行，足堪認定。公訴意旨雖依被害人於警詢中之證述
    ，而認被告及另案被告黃加財、陳冠文行竊上開車輛之時、
    地，為「97年1 月18日上午8 時50分許，在臺南市○○區○
    ○路5 段11巷47弄39號旁」，然觀諸被害人上開陳述內容，
    前揭時、地係其發現上開車輛失竊之時、地，且其並未目睹
    該車輛遭竊過程，則被告及另案被告黃加財、陳冠文是否係
    於97年1 月18日上午8 時50分之前，在臺南市○○區○○路
    5 段11巷47弄39號旁竊取上開車輛，或係於該車失竊後而被
    停放在臺南市○○區○○路2 段30 7巷16號附近時，方於97
    年1 月18日下午6 時許竊取該車，已難遽由被害人前開證述
    為認定；而參以被告及另案被告黃加財、陳冠文關於行竊上
    開車輛之時、地，所述均互符一致，且渠等既已坦承犯行，
    衡情亦無就犯罪時間及地點為虛偽陳述之必要，足認渠等所
    述犯罪時間及地點應屬可信，因此，公訴意旨於此容有誤認
    ，附此敘明。
三、核被告所為，係犯刑法第321 條第1 項第4 款之結夥竊盜罪
    。被告與另案被告黃加財、陳冠文就前開犯行，有犯意聯絡
    及行為分擔，為共同正犯。被告上述之前科紀錄乙情，有臺
    灣高等法院被告前案紀錄表在卷可稽，其受有期徒刑執行完
    畢，5 年內故意再犯本件最重本刑為有期徒刑以上之罪，為
    累犯，應依刑法第47條第1 項規定加重其刑。爰審酌被告為
    貪圖不法利益，竟共同竊取他人財物，所為實無足取，然念
    其犯後坦承犯行，態度良好，復參以其所竊得上開汽車之價
    值，而該汽車已返還被害人，未對被害人造成進一步之損害
    等一切情狀，量處如主文所示之刑，以示懲儆。扣案之鑰匙
    1 支，係與被告有共犯關係之陳冠文所有，且為供本件犯罪
    所用之物，爰依刑法第38條第1 項第2 款規定，併予宣告沒
    收。
據上論斷，應依刑事訴訟法第273 條之1 第1 項、第299 條第1
項前段，刑法第28條、第321 條第1 項第4 款、第47條第1 項、
第38條第1 項第2 款，判決如主文。
本案經檢察官郭騰月到庭執行職務。
中    華    民    國    97    年    6     月    20    日
                  刑事第七庭    法  官  陳君杰
以上正本證明與原本無異。
如不服本判決，應於判決送達後10日內，向本院提出上訴狀。
中    華    民    國    97    年    6     月    20    日
                                書記官  李承悌
附錄本案論罪科刑法條：
刑法第321條
犯竊盜罪而有左列情形之一者，處6 月以上、5 年以下有期徒刑
：
一  於夜間侵入住宅或有人居住之建築物、船艦或隱匿其內而犯
    之者。
二  毀越門扇、牆垣或其他安全設備而犯之者。
三  攜帶兇器而犯之者。
四  結夥三人以上而犯之者。
五  乘火災、水災或其他災害之際而犯之者。
六  在車站或埠頭而犯之者。
前項之未遂犯罰之。


司法院資訊處製作；財團法人民間司法改革基金會備份。
